【裁判字號】    99,交抗,8
【裁判日期】    990111
【裁判案由】    違反道路交通管理處罰條例
【裁判全文】
臺灣高等法院交通事件裁定               99年度交抗字第8號
抗  告  人
即受處分人  甲○○
                    樓
上列抗告人因違反道路交通管理處罰條例案件，不服臺灣板橋地
方法院，中華民國98年11月30日所為裁定（98年度交聲字第1280
號），提起抗告，本院裁定如下：
    主  文
抗告駁回。
    理  由
一、原裁定意旨略以：抗告人即受處分人甲○○所有之車號G3-
    715號營業小客車（下稱系爭車輛），於民國（下同）98年3
    月27日下午，停放在臺北縣板橋市○○路安樂巷44弄44號前
    繪有禁止臨時停車標線（紅實線）之路邊，經警於同日15時
    45分許發現後，拍照採證後逕行舉發，有現場採證照片2張
    、舉發違反道路交通管理事件通知單及違反道路交通管理事
    件裁決書各1份附卷可稽。又上開車輛停放位置（柏油路面
    上）於98年3月27日係屬供公眾通行所用之道路範圍，系爭
    車輛既停放於繪有紅實線之路邊，自屬在禁止臨時停車處所
    停車。縱主管機關嗣於98年4月間將該紅實線塗消，亦僅係
    行政機關對道路交通標誌標線號誌之設置進行修改，以便符
    合現實之路況而已。是本件違規事實事證明確，原審因認原
    處分機關臺北市交通事件裁決所，裁處抗告人罰鍰新臺幣（
    下同）900元，核無違誤，抗告人聲明異議為無理由，應予
    駁回等語。
二、抗告意旨略以：前開紅實線係主管機關標示錯誤，然該錯誤
    卻由抗告人承擔，實有可議。而主管機關在包商在繪設紅實
    線時，是否有監工，並依相關程序辦理，請法官傳喚劃紅線
    之承辦人員及調閱柏油路面養護紀錄。又抗告人停車處係屬
    私有土地，上開紅實線應繪於車後，抗告人自無違規行為，
    請撤銷原裁定云云。
三、經查：
  (一)按汽車駕駛人在禁止臨時停車處所停車者，處600元以上120
    0元以下罰鍰，道路交通管理處罰條例第56條第1項第1款定
    有明文。又「紅實線」係設於路側，用以禁止臨時停車之標
    線，道路交通標誌標線號誌設置規則第149條第1項第1款第5
    目亦有明文。
  (二)抗告人確於前開時、地將車輛停放於劃有紅實線標線之路邊
    ，有現場採證照片2張、舉發違反道路交通管理事件通知單
    及違反道路交通管理事件裁決書各1份附卷可稽。再者，系
    爭車輛停放位置（柏油路面上），於98年3月27日係屬供公
    眾通行所用之道路範圍，此有臺北縣板橋市公所98 年11月
    18日北縣板工字第0980082741號函1份在卷可參，則不論該
    土地是否為私人所有，既已成公眾通行之道路，土地所有權
    人雖有所有權，但其所有權之行使應受限制，不得違反公眾
    通行之目的(交通部76年11月14日交路76字第026017號函參
    照)。是該處得否停車均應依照道路交通安全規則、道路交
    通管理處罰條例、道路交通標誌標線號誌設置規則等道路交
    通相關法規之規定以決定，而路側繪有紅實線係表示該處道
    路禁止臨時停車，抗告人將系爭車輛既停放於繪有紅實線之
    路邊，自屬在禁止臨時停車處所停車。又主管機關事後固於
    98年4月間派員將本件停車位置旁之紅實線塗消，然此僅係
    行政機關對道路交通標誌標線號誌之設置進行修改，以便更
    符合現實之路況而已，不能即認當初標線有錯誤。縱當初標
    線有誤，在標線更正之前，用路人仍有遵從標線指示之義務
    ，不能徒憑己意，而無視標線之存在，於紅實線位置臨時停
    車。至抗告人另聲請傳喚劃紅線之承辦人員及調閱柏油路面
    養護紀錄等，核無必要，附此敘明。
  (三)綜上，抗告人指摘原裁定不當，為無理由，應予駁回。
四、據上論結，應依道路交通管理處罰條例第89條，刑事訴訟法
    第412條，裁定如主文。
中    華    民    國    99    年    1     月    11    日
            刑事第十七庭  審判長法  官 王聰明
                                法  官 黃雅芬
                                法  官 陳世宗
以上正本證明與原本無異。
不得再抗告。
                                書記官 魏汝萍
中    華    民    國    99    年    1     月    11    日


司法院資訊處製作；財團法人民間司法改革基金會備份。
